# 请教陈老师：出口退税期末列报

提问人：alexwaung 时间：2020-01-25 20:26:37
陈老师新春快乐！想请教您一个问题：
被审计单位为外贸企业， 12 月 31 日期末应交增值税借方余额于 1 月申报出口退税，想问一下，这个余额在 12 月 31 日列报为“其他流动资产-待抵扣进项税”会比较好，还是应该在 12 月 31 日调整至“其他应收款-应收出口退税”？
客户的理解是 12 月的应交增值税借方余额由于在 12 月 31 日尚未申报出口退税，不应该列报在其他应收款中，似乎也有一定的道理。
想听听您的见解，谢谢！@chenyiwei

回答人：chenyiwei
如果截至 12 月 31 日，尚未就应收取的出口退税金额获得税务机关的确认，仅仅是企业根据自己测算的金额进行申报的数字，则建议列报为“其他流动资产-待抵扣进项税”；如果已就应收取的出口退税金额获得了税务机关的确认，且有了明确的预期收款时间，即取得了仅取决于时间流逝且金额确定的无条件收款权的，则可以列报为“其他应收款——应收出口退税”。